臺灣臺中地方法院刑事判決
110年度交簡上字第280號
上  訴  人  
即  被  告  徐瑋彤


上列上訴人即被告因過失傷害案件，不服本院110年度中交簡字
第1054號中華民國110年10月6日第一審刑事簡易判決（聲請簡易
判決處刑書案號：110年度偵字第7196號），提起上訴，本院管
轄之第二審合議庭判決如下：
    主    文
上訴駁回。
    犯罪事實
一、徐瑋彤於民國109年8月22日21時45分許，駕駛車牌號碼0000
    -00號自用小客車（下稱8001-FW號汽車），由臺中市民權路
    方向沿臺灣大道2段外側慢車道右轉英才路，欲右轉英才路
    往博館二街方向行駛，本應注意右轉彎時，應距交岔路口30
    公尺先顯示車輛前後之右邊方向燈光，或由駕駛人表示左臂
    向上，手掌向右微曲之手勢；且轉彎車應讓直行車先行，並
    注意右後側來車之安全，而依當時天候晴，夜間有照明，乾
    燥無缺陷之柏油路面，無障礙物之情形，並無不能注意之情
    事，竟疏未注意，駛至臺中市臺灣大道2段與英才路之交岔
    路口右轉時始打方向燈，適曾千鶴騎乘車牌號碼000-0000號
    普通重型機車（下稱MDD-3508號機車），沿臺灣大道2段外
    側慢車道往博館東街方向直行，閃避不及而遭徐瑋彤所駕駛
    之8001-FW號汽車撞擊，人車倒地後受有肢體多處擦挫傷、
    頭部挫傷、上肢二度燒燙傷（體表面積＜5％）之傷害。
二、案經曾千鶴訴由臺中市政府警察局第一分局報告臺灣臺中地
    方檢察署檢察官偵查後聲請簡易判決處刑。
    理    由
一、證據能力部分：
　　按被告以外之人於審判外之言詞或書面陳述，除法律有規定
    者外，不得作為證據，刑事訴訟法第159條第1項定有明文。
    又被告以外之人於審判外之陳述，雖不符刑事訴訟法第159 
    條之1至第159 條之4之規定，而經當事人於審判程序同意作
    為證據，法院審酌該言詞陳述或書面陳述作成時之情況，認
    為適當者，亦得為證據；當事人、代理人或辯護人於法院調
    查證據時，知有同法第159條第1項不得為證據之情形，而未
    於言詞辯論終結前聲明異議者，視為有前項之同意，刑事訴
    訟法第159條之5規定甚明，且其適用並不以「不符前4 條之
    規定」為要件（最高法院104年度第3次刑事庭會議決議意旨
    參照）。查本件認定事實所引用被告徐瑋彤以外之人於審判
    外之言詞或書面陳述，雖屬傳聞證據，惟檢察官及被告於言
    詞辯論終結前，均未主張有刑事訴訟法第159條第1項不得為
    證據之情形，本院審酌此等證據作成時之情況，並無違法不
    當及證明力明顯過低之瑕疵，認以之作為證據應屬適當，而
    認該等證據資料皆有證據能力。至本院所引之非供述證據部
    分，經查並非違法取得，亦無依法應排除其證據能力之情形
    ，應有證據能力。
二、上揭犯罪事實，業據被告於警詢、本院第一審訊問時、本院
    第二審準備程序及審理時坦承不諱（見偵卷第12至14頁，中
    交簡卷第48頁，簡上卷第44至45頁、第69頁），核與證人即
    告訴人曾千鶴於警詢時所述車禍情節相符（見偵卷第17至20
    頁），並有員警職務報告、中國醫藥大學附設醫院診斷證明
    書、臺中市政府警察局道路交通事故初步分析研判表、交通
    事故補充資料表、道路交通事故談話紀錄表、臺中市政府警
    察局第一分局道路交通事故現場圖、道路交通事故調查報告
    表㈠、㈡、案發時路口監視器及行車紀錄器畫面擷圖、案發現
    場、車損、告訴人受傷照片、車輛詳細資料報表、證號查詢
    汽機車駕駛人資料等件在卷可稽(見偵卷第9頁、第21頁、第
    27至31頁、第35頁、第41至47頁、第51至119頁)，足認被告
    上開任意性自白與事實相符。從而，本案事證明確，被告犯
    行堪以認定，應依法論科。
三、核被告所為，係犯刑法第284條前段之過失傷害罪。被告在
    犯罪後未經發覺前，向到場處理之員警自首而接受裁判，此
    有臺中市政府警察局道路交通事故肇事人自首情形紀錄表在
    卷可參（見偵卷第33頁），爰依刑法第62條前段之規定，減
    輕其刑。
四、上訴駁回之理由：
　㈠上訴意旨略以：被告於警詢、偵查、原審均坦承犯行，犯後
    態度佳，且前無犯罪紀錄，素行良好，僅因一時行車疏忽致
    罹刑典，且願與告訴人和解，實係告訴人傷勢非甚嚴重，然
    其請求金額達新臺幣（下同）48萬元，其中並有30萬元為精
    神慰撫金，主張明顯過高，倘斟酌較合理之慰撫金數額，並
    考量告訴人與有過失百分之30之情事，雙方應可達成和解，
    但告訴人於民事損害賠償事件亦拒卻上訴人調解之請求，上
    訴人甚感無奈；審酌上開等節，佐以上訴人符合自首之要件
    之下，原審仍量處有期徒刑4月，實嫌過重，違反罪刑相當
    原則、比例原則，請撤銷原判決，從輕量刑等語。　　　
　㈡按量刑輕重，係屬事實審法院得依職權自由裁量之事項，苟
    已斟酌刑法第57條各款所列情狀而未逾越法定刑度，不得遽
    指為違法。又在同一犯罪事實與情節，如別無其他加重或減
    輕之原因，下級審法院量定之刑，亦無過重或失輕之不當情
    形，則上級審法院對下級審法院之職權行使，原則上應予尊
    重（最高法院72年台上字第6696號、85年度台上字第2446號
    裁判意旨參照）。本案被告所犯係刑法第284條前段過失傷
    害罪，其法定本刑為1年以下有期徒刑、拘役或10萬元以下
    罰金，原判決之量刑未逾越法定刑之範圍。原判決認被告犯
    罪事證明確，並審酌被告於轉彎時未禮讓直行車，竟疏未注
    意而貿然右轉，致生本案車禍，使告訴人受有肢體多處擦挫
    傷、頭部挫傷、上肢二度燒燙傷（體表面積＜5％）之傷害；
    迄今未與告訴人達成和解，彌補其所受損害；告訴人所受傷
    勢難謂非輕；於本院第一審自陳學歷為大學畢業、工作為商
    、經濟狀況小康之智識程度及生活狀況，量處有期徒刑4月
    ，並諭知易科罰金之折算標準，其認事用法，均無違誤，顯
    係以被告之責任為基礎，具體斟酌本案情形，而為量刑，且
    所量刑度屬中度之刑，難認有何量刑過重之情。揆諸前開說
    明，難謂有何違法失當可言，應予維持。
　㈢至上訴意旨雖稱告訴人與有過失，並以臺中市政府警察局道
    路交通事故初步分析研判表為證（見偵卷第23頁），然查告
    訴人於警詢時陳述：我行車方向為直行，8001-FW號汽車在
    我前方，他沒有打方向燈，我是依照對方直行的速度來 做
    減速動作，但是對方突然就右轉英才路，他一邊轉彎一邊打
    方向燈，我發現立即煞車，但是來不及仍發生碰撞；我距離
    約3公尺左右發現對方往右偏且打方向燈，我立即煞車等語
    （見偵卷第17頁），再觀諸案發時告訴人之行車紀錄器擷圖
    （見偵卷第67至73頁），可見被告所駕駛8001-FW號汽車行
    駛於告訴人機車前方，於21時45時48秒駛經機車停等區時始
    打右轉方向燈，而21時45時49秒時兩車即閃避不及發生碰撞
    ，是參以上開告訴人陳述、行車紀錄器擷圖，並衡諸告訴人
    為直行車，自陳案發時騎乘機車時速為40公里等語，符合該
    路段速限等情，有臺中市政府警察局道路交通事故談話紀錄
    表、臺中市政府警察局第一分局道路交通事故報告表㈠附卷
    為憑（見偵卷第29頁、第45頁），依當時兩車行進方向、距
    離、時速，被告打右轉方向燈後至兩車碰撞僅1秒，告訴人
    於此情形是否有充足之有效反應時間以避免2車發生碰撞，
    誠非無疑，尚難逕認告訴人有未注意車前狀況並隨時採取必
    要安全措施之過失，而臺中市政府警察局道路交通事故初步
    分析研判表僅係警察機關針對肇事責任之初步分析研判，本
    不拘束本院認定事實，附此敘明。
　㈣末查，被告固未曾因故意犯罪受有期徒刑以上刑之宣告，有
    臺灣高等法院被告前案紀錄表附卷可稽（見簡上卷第19頁）
    ，惟按緩刑之宣告，除應具備刑法第74條所定條件外，並須
    有可認為以暫不執行刑罰為適當之情形，始得為之，此屬法
    院裁判時得依職權自由裁量之事項。審酌被告因前述過失行
    為而肇致本案車禍事故，並使告訴人受有前開傷害一節，又
    被告雖坦承犯行，且表示有調解意願，然因被告與告訴人間
    金額差距而調解不成立後，迄未與告訴人達成調解，是被告
    未能獲取告訴人之諒解，亦尚未賠償告訴人之損害，綜合上
    情，本院認本案尚無以暫不執行刑罰為適當之情形，爰不予
    諭知緩刑。是本件上訴為無理由，應予駁回。
四、據上論斷，應依刑事訴訟法第455條之1第1項、第3項、第36
    4條、第368條，判決如主文。
本案經檢察官蔣志祥聲請簡易判決處刑，檢察官林文亮到庭執行
職務。
中　　華　　民　　國　　111 　年　　3 　　月　　22　　日
                  刑事第十二庭  審判長法  官  廖慧娟
                                      法  官  黃震岳
                                      法  官  張意鈞
上正本證明與原本無異。
本件不得上訴。
                                      書記官  陳怡臻
中　　華　　民　　國　　111 　年　　3 　　月　　22　  日